臺灣高雄地方法院刑事判決　　　　　　　　　　　　九十二年度易字第一九九七號
　　公　訴　人　臺灣高雄地方法院檢察署檢察官
　　被　　　告　丙○○
　　被　　　告　丁○○
右列被告等因竊盜案件，經檢察官提起公訴（九十二年度偵字第一三九一三號），及
移
    主  文
丙○○共同竊盜，處有期徒刑陸月，如易科罰金，以參佰元折算壹日。
丁○○連續結夥三人以上攜帶兇器竊盜，處有期徒刑拾月，扣案之一字型螺絲起子及
扳手各壹支，均沒收。
    事  實
一、丙○○曾於民國八十三年間因違反肅清煙毒條例案件，經本院判處有期徒刑三年
    六月確定，並於八十四年十二月十九日縮短刑期假釋出獄，嗣於假釋期間又於八
    十五年間因違反肅清煙毒條例等案件，分別經本院判處有期徒刑三年六月及三年
    八月確定，再經撤銷假釋，嗣接續執行，並於九十年五月十八日縮短刑期假釋出
    獄，尚在假釋期間內；而丁○○曾於八十七年間因違反麻醉藥品管理條例案件，
    經本院判處有期徒刑三月確定，並於八十七年五月二十六日易科罰金執行完畢（
    均未構成累犯），詎均仍不知悔改，竟共同基於意圖為自己不法所有之犯意聯絡
    ，於九十二年五月二十八日中午十二時四十七分許，在高雄市楠梓區日月光儲運
    大樓地下室內，見惠亞工程股份有限公司（以下簡稱惠亞公司）所有之鋁合金高
    架地板三塊【價值新台幣（下同）一萬零五百元】置放該處無人看守，認為有機
    可趁即推由丁○○騎乘其姐鄭慧娟車牌號碼ＹＲＬ─四二八號輕型機車進入地下
    室，徒手竊取該三塊鋁合金高架地板，並置放在上開機車上後，旋即騎乘上開機
    車逃離現場，再將上開竊得之鋁合金高架地板出售予不詳姓名年籍收購廢五金之
    人，得款六百元平分花用。嗣於同日下午三時許，經惠亞工程公司人員黃昭湖自
    監視器錄影設備查看後，始發覺上情而報警循線查獲。
二、丁○○復承前開竊盜之犯意，並與陳志杰（由本院另案審理中）及不詳姓名年籍
    綽號「阿松」之成年男子共三人共同基於意圖為自己不法所有之犯意聯絡，於九
    十二年十一月五日下午一時四十分許，由丁○○騎乘車牌號碼ＸＨＺ─三九二號
    重型機車搭載陳志杰，綽號「阿松」之成年男子則另自行騎乘一輛機車，並攜帶
    其所有客觀上對人之生命、身體、安全構成威脅，足供兇器使用之一字型螺絲起
    子及扳手各一支，一同前往高雄市三民區○○○路三四一巷二十五弄一之二號甲○○之住處，由丁○○、陳志杰負責在外接應，並由綽號「阿松」之成年男子持
    前開螺絲起子及扳手各一支將位於甲○○住處外廁所之鋁門加以拆解而著手竊取
    該鋁門（價值一千二百元），得手後綽號「阿松」之成年男子並將前開鋁門、螺
    絲起子及扳手各一支交予陳志杰，三人旋即騎乘機車離開現場，並將該鋁門載至
    高雄市三民區○○○路四○二號永蔘企業行，欲變賣予資源回收商郭品秀時，為
    尾隨而至之甲○○發覺而報警查獲，並在陳志杰之口袋內扣得一字型螺絲起子及
    扳手各一支，綽號「阿松」之成年男子則趁隙逃逸。
三、案經內政部警政署保安警察第二總隊第四大隊第三中隊及高雄市政府警察局三民
    第一分局分別移送臺灣高雄地方法院檢察署檢察官偵查起訴暨移送併辦審理。
    理  由
一、右揭事實一部分，業據被告丙○○、丁○○於本院審理時坦承不諱，核與被害人
    惠亞公司之員工黃昭湖及證人葉建良分別於警詢、偵查中指述之情節相符，且經
    檢察官及本院當庭勘驗監視錄影帶之內容屬實（見偵查卷第六十八頁、本院卷第
    七十四頁），復有自監視錄影帶翻拍之照片六張附卷可稽，被告等之自白核與事
    實相符，應堪採信。而訊據被告丁○○就事實二部分固坦承有於前揭時間騎乘車
    牌號碼ＸＨＺ─三九二號重型機車搭載另案被告陳志杰，而綽號「阿松」之成年
    男子則另自行騎乘一輛機車，一同前往高雄市三民區○○○路三四一巷二十五弄
    一之二號被害人甲○○之住處，並由綽號「阿松」之成年男子持螺絲起子拆解廁
    所之鋁門後，將鋁門、螺絲起子交予另案被告陳志杰，三人旋即騎乘機車離開現
    場，並將該鋁門載至高雄市三民區○○○路四○二號永蔘企業行，欲變賣予資源
    回收商郭品秀時為警查獲，並在另案被告陳志杰之口袋內扣得一字型螺絲起子及
    扳手各一支，而綽號「阿松」之成年男子則趁隙逃逸之事實，惟矢口否認有何加
    重竊盜之犯行，辯稱：當天在中華路與九如路口碰到「阿松」，「阿松」就叫我
    們跟他去搬鋁門，伊不知道鋁門係「阿松」偷的，當時伊人在外面，是「阿松」
    叫我們跟在他後面云云。然查，右揭事實二之事實，業據被告丁○○於警詢時供
    稱：是「阿松」竊取該鋁門，伊和陳志杰在十全路與中華二路三四一巷口等「阿
    松」，「阿松」有告訴伊與陳志杰要去偷鋁門，「阿松」叫伊和陳志杰在十全路
    等他出來，是「阿松」提議竊取鋁門，「阿松」攜帶一字起子及扳手各一支，偷
    完之後便交給陳志杰，伊以機車搭載陳志杰一同前往高雄市三民區○○○路四○
    二號，並由陳志杰拿鋁門進去賣給資源回收商等語明確（見警訊卷第一頁背面至
    第三頁），且證人黃李金鑾於警詢時證稱：聽到後方廁所巨響而走出來查看，看
    到二名男子共乘一輛機車，並由後座之男子持著剛拆下來之鋁門，還有一名男子
    單獨騎乘機車，左手並拿著一只鋁梯，伊立即大聲喊不要走，但三名男子迅速逃
    逸，伊立刻去找屋主甲○○，請她追緝三名男子等語（見警訊卷第七頁），而被
    害人甲○○於警詢時亦陳稱：鄰居黃李金鑾跟伊說有人在偷伊家的鋁門，伊即走
    出來查看，發現他們已經走了，伊就騎機車在後尾隨，跟到同盟三路四○二號時
    才報警等語（見警訊卷第五頁背面），再參以被告茍若僅係幫忙綽號「阿松」之
    人搬取鋁門而不知該鋁門係「阿松」之人所竊取，則被告何須僅在外等待，而未
    隨同綽號「阿松」之人進入現場搬運鋁門，且豈有於證人黃李金鑾在後立即大聲
    喊叫不要走時，仍迅速逃逸之理，顯見被告前開所辯不知鋁門係「阿松」之人所
    竊取云云，要屬卸責之詞，不足採信。此外，並有從另案被告陳志杰口袋內扣得
    之一字型螺絲起子及扳手各一支可資佐證，復有扣押筆錄、領結證本各一紙附卷
    可稽。至被害人甲○○雖於警詢時陳稱被告係將洗手間的鋁門鎖破壞後拔走的等
    語（見警訊卷第五頁背面），然被害人甲○○於警詢時僅表示「我要告訴，要告
    丁○○、陳志杰及另一位在逃不知名的男子，讓法律來追訴他們」等語（見警訊
    卷第六頁），並未指明就毀損部分提出告訴，可否認為對毀損部分已經提出告訴
    ，要非無疑，且檢察官移送併辦意旨亦未載明毀損之情形（見九十二年度偵字第
    二二五八六號偵查卷第十七頁），縱使認被害人就毀損部分已提出告訴，然被害
    人於警詢中陳稱：當時鋁門已上鎖在洗手間大門上，沒有安全設備被破壞等語（
    見警訊卷第五頁背面），且從遭竊鋁門之照片（見警訊卷第十六頁）觀之，亦無
    門鎖遭毀壞或已達不堪用之情形，是亦乏證據證明被告除共同竊取該鋁門外，尚
    有毀損門鎖之行為，附此敘明。綜上所述，本件事證明確，被告丙○○、丁○○
    二人之竊盜犯行均洵堪認定。
二、核被告丙○○、丁○○就事實一竊取被害人惠亞公司之鋁合金高架地板之所為，
    均係犯刑法第三百二十條第一項之普通竊盜罪。又按刑法第三百二十一條第一項
    第三款之攜帶兇器竊盜罪，係以行為人攜帶兇器竊盜為其加重條件，此所謂之兇
    器，其種類並無限制，凡客觀上足以對人之生命、身體、安全構成威脅，具有危
    險性之兇器均屬之，且祇須行竊時攜帶此種具有危險性之兇器為已足，並不以攜
    帶之初有行兇之意圖為必要，螺絲起子為足以殺傷人生命、身體之器械，顯為具
    有危險性之兇器（最高法院七十九年台上字第五二五三號判例參照）。故本件被
    告丁○○與陳志杰及綽號「阿松」之成年男子共同竊取鋁門所持用之一字型螺絲
    起子及扳手各一支，客觀上自足以對人之生命、身體、安全構成威脅，應為兇器
    之一種，至為明確，故被告丁○○就事實二之所為，係犯刑法第三百二十一條第
    一項第三款、第四款之結夥三人以上攜帶兇器竊盜罪。被告丁○○就事實一部分
    ，與丙○○間，就事實二部分，與陳志杰、綽號「阿松」之成年男子間，有犯意
    之聯絡及行為之分擔，均為共同正犯。被告丁○○前後二次竊盜犯行，時間緊接
    ，觸犯構成要件相同之罪名，顯係出於概括之犯意反覆為之，為連續犯，爰依刑
    法第五十六條之規定論以較重之刑法第三百二十一條第一項第三款、第四款之結
    夥三人以上攜帶兇器竊盜罪，並加重其刑。又公訴人雖未就被告丁○○竊取被害
    人甲○○所有鋁門之犯行起訴，惟該部分既與公訴人起訴之犯罪事實有連續犯之
    裁判上一罪關係，自為起訴效力所及，本院自應併予審究。爰審酌被告二人前已
    有毒品之前科紀錄，且丙○○尚在假釋期間，仍不知警惕，且二人正值青壯，竟
    不思以正當途徑賺取財物，率爾竊取他人之財物，惡性非輕，惟念被告丙○○犯
    後坦承犯行，被告丁○○坦承部分犯行，均尚知悔悟，態度良好等一切情狀，分
    別量處如主文所示之刑，並就被告丙○○所處竊盜部分諭知易科罰金之折算標準
    ，以資懲儆。扣案之一字型螺絲起子及扳手各一支，係共同正犯綽號「阿松」之
    成年男子所有，且係供犯加重竊盜罪所用之物，業據被告丁○○供承在卷可按，
    應依刑法第三十八條第一項第二款宣告沒收。
據上論斷，應依刑事訴訟法第二百九十九條第一項前段，刑法第二十八條、第五十六
條、第三百二十條第一項、第三百二十一條第一項第三款、第四款、第四十一條第一
項前段、第三十八條第一項第二款，罰金罰鍰提高標準條例第一條前段、第二條，判
決如主文。
本案經檢察官乙○○到庭執行職務。
中      華      民      國    九十三    年      一      月      六      日
                                    臺灣高雄地方法院刑事第三庭
                                        審判長法  官    黃仁松
                                              法  官    陳威龍
                                              法  官    陳玉聰
右正本證明與原本無異。
如不服本判決，應於判決送達後十日內，向本院提出上訴狀。
                                              書記官    鄭淑臻
中    華    民    國    九十三    年      一      月        六         日
附錄本判決論罪科刑法條全文：
刑法第三百二十條第一項
意圖為自己不法之所有或第三人不法之所有，而竊取他人之動產者，為竊盜罪，
處五年以下有期徒刑、拘役或五百元以下罰金。
刑法第三百二十一條第一項第三款、第四款
犯竊盜罪而有左列情形之一者，處六月以上五年以下有期徒刑：
  三  攜帶兇器而犯之者。
  四  結夥三人以上而犯之者。
